臺灣新竹地方法院民事裁定  
111年度抗字第44號
抗  告  人  彭子娟  

相  對  人  廖政棋即達利創意行銷企業社

上列當事人間本票裁定事件本院裁定如下：
    主  文
上列當事人間因本票裁定事件，抗告人對於中華民國111年6月30
日本院111年度司票字第716號裁定提起抗告，本院裁定如下：
      主    文
抗告駁回。
抗告程序費用新臺幣壹仟元由抗告人負擔。
      理    由
一、按執票人向本票發票人行使追索權時，得聲請法院裁定後強
    制執行，票據法第123 條定有明文。而本票執票人依上開法
    條之規定，聲請法院裁定許可對發票人強制執行，係屬非訟
    事件程序，法院僅就形式上審查得否准許強制執行，此項裁
    定並無確定實體上法律關係存否之效力，如發票人就票據債
    務之存否有爭執時，應由發票人提起確認之訴，以資解決(
    最高法院56年台抗字第714號、57年台抗字第76號裁定意旨
    參照）。又發票人主張本票係偽造、變造者，於前條裁定送
    達後20日內，得對執票人向為裁定之法院提起確認之訴，非
    訟事件法第195條第1項亦有規定。　　
二、相對人於原審聲請意旨略以：其執有抗告人於民國111年2月
    22日所簽發、內載金額新臺幣(下同)699,708元、到期日為1
    11年2月22日、逾期付款自遲延日起按年息20％加計利息、並
    免除作成拒絕證書之本票(下稱系爭本票)，詎屆期提示後，
    未獲付款，爰依票據法第123 條之規定，就上開金額及自11
    1年2月22日起至清償日止按週年利率16％計算利息，聲請本
    院裁定准許強制執行等語，並提出系爭本票正本為證。
三、原審就相對人前揭聲請，為准許之裁定。抗告人就原裁定聲
    明不服，提起抗告，其抗告意旨略以：相對人前曾持系爭本
    票聲請本票裁定，因系爭本票未記載發票日，應屬無效之本
    票而不具有票據效力，經本院以111年度司票字第356號裁定
    駁回相對人之聲請。今相對人持同一本票再次提出聲請，其
    上竟有發票日之記載，足見該日期非抗告人所填寫，乃相對
    人所變造或偽造。為此，爰提起本件抗告，並聲明廢棄原裁
    定等語。
四、經查，相對人於原審所提出之系爭本票，已具備本票應記載
    事項（含發票日、一定之金額、無條件支付），而屬有效之
    本票，且已屆到期日，相對人聲請裁定准許強制執行，原審
    據以准許，於法核無不合。其次，抗告意旨稱相對人曾於11
    1年3月18日提出系爭本票聲請本票裁定，因未記載發票日，
    本院於111年4月20日以111年度司票字第356號裁定駁回相對
    人之聲請，業經本院調閱上開卷宗查閱無訛，堪認相對人於
    111年3月18日執有系爭本票時，其上並無發票日之記載。惟
    本件係111年6月7日提出聲請，距相對人前次聲請經過2個月
    餘，且相對人於本件提出之系爭本票確有發票日之記載，業
    如前述，則前次聲請後至本件聲請前，系爭本票係如何具備
    發票日之記載？是否為他人所偽造、變造？抑或經有權之人
    所補填或授權填載？抗告人雖予爭執，但均非本件非訟程序
    所能審究，因本票裁定係屬非訟事件裁定，為裁定之法院僅
    能就本票為形式上審查，以決定強制執行許可與否，並無確
    定實體上法律關係存否之效力，為裁定之法院亦無從為實體
    法律關係之認定。職是，抗告人主張系爭本票之發票日遭相
    對人偽造、變造一節，無論是否屬實，皆屬實體上之爭執，
    依上開說明，應由抗告人另行提起實體訴訟以資解決。從而
    ，抗告意旨指摘原裁定不當，求予廢棄，為無理由，應予駁
    回。　
五、爰裁定如主文。　　
中　　華　　民　　國　　111 　年　　9 　　月　　27　　日
                民事第一庭　審判長法　官  李珮瑜
                                  法  官　張百見
                                  法　官　王凱平
以上正本係照原本作成。　　　　　　　　　　　　　　　　　
中　　華　　民　　國　　111 　年　　9 　　月　　27　　日
                                  書記官  鄧雪怡